【裁判字號】    91,簡上,196
【裁判日期】    920311
【裁判案由】    傷害
【裁判全文】
臺灣士林地方法院刑事判決                        九十一年度簡上字第一九六號
    上  訴  人  甲○○
    即  被  告
右列上訴人即被告因傷害案件，不服本院簡易庭於民國九十一年九月三十日所為之九
十一年度簡字第一○六七號第一審刑事簡易判決（聲請簡易判決處刑案號：九十一年
度偵字第六九九○號），提起上訴，本院管轄之第二審合議庭判決如左：
    主  文
上訴駁回。
    事  實
一、甲○○為乙○○之妻之姐夫，其與乙○○係四親等以內之旁系姻親，為家庭暴力
    防治法第三條第四款所稱之家庭成員。甲○○於民國九十一年六月二十日晚間八
    時許，將其車輛停放在台北市士林區○○○街○段二二九巷六號前，因而阻擋乙
    ○○所經營工廠出入貨物之通道，甲○○、乙○○兩人遂為停車問題發生爭執，
    詎乙○○因要求甲○○移置車輛未果，竟基於傷害之犯意，徒手毆打並拉扯甲○
    ○，甲○○見狀亦基於傷害之犯意，而與乙○○互相拉扯，致乙○○受有右手第
    四指皮膚瘀腫一．四×○．六平分公分及左手掌擦傷之傷害；甲○○則因而受有
    下唇擦傷、右臉擦傷、左前臂皮下瘀血及左背擦傷之傷害。
二、案經乙○○訴由臺北市政府警察局士林分局報告臺灣士林地方法院檢察署檢察官
    偵查並聲請簡易判決處刑。
    理  由
一、訊據被告甲○○雖不否認其於九十一年六月二十日晚間八時許在台北市士林區○
    ○○街○段二二九巷六號前，因停車問題與告訴人乙○○發生爭執之事實，惟矢
    口否認有何傷害之犯行，辯稱：伊沒有打乙○○，亦未與乙○○發生拉扯，不知
    道乙○○為何受有右手第四指皮膚瘀腫及左手掌擦傷云云。然查，被告於前揭時
    、地將車輛併排停放在告訴人工廠之出入口，因告訴人要求被告移開車輛，被告
    不加理會並直接往其住處離去，告訴人情急之下即拉住被告胸口之衣服，兩人隨
    即互相拉扯，告訴人因而受有前開傷害等情，業據告訴人乙○○指訴綦詳，並有
    台北市立中興醫院甲種診斷證明書一份在卷可稽（見偵查卷第十三頁）。又被告
    雖否認其有與告訴人相互拉扯，因而致告訴人受有上開傷害之事實，惟告訴人已
    於本院訊問時陳明：「（問：何時發現受有右第四指皮膚瘀腫及左手擦傷，是否
    因拉扯造成？）警察通知我到警局製作筆錄時，我在警局看到我受傷的，警察也
    有看到我的傷，後來警察告訴我說若雙方不和解，就各自去驗傷並提出告訴。」
    、「（問：在與被告拉扯前，手部有無受傷？）無。傷勢是因為此次拉扯造成。
    」等語綦詳（見本院九十二年一月二日訊問筆錄）。而證人即案發當天之處理員
    警李仁貴已到庭證述：「（問：六月二十日當天被告與告訴人是否都有到警局？
    ）是。」、「（問：告訴人與被告既然是在同一天到警局，為何僅有製作被告筆
    錄，卻無製作告訴人筆錄？）當時因為我另有勤務，所以我要乙○○先去驗傷，
    再拿傷單向下一班備勤警員製作筆錄。」、「（問：為何要乙○○去驗傷？）當
    天告訴人向我說他與被告互毆，他有受傷，但我看他的傷並不是很明顯，所以我
    就要他先去驗傷。」等語；證人即九十一年六月二十一日製作告訴人警訊筆錄之
    員警王乙景亦到庭證稱：「（問：乙○○之警訊筆錄是否你製作？）是。」、「
    （問：製作乙○○筆錄時，乙○○是否有說他受傷或你是否看到他有受傷？）當
    時乙○○手指有去包紮，就如同傷單上所顯示之傷勢。」、「（問：在記載乙○
    ○受傷時，是否有看到手上的傷與記載的相符？）有，我有看一下，且他手上有
    包紮。」等語（均見本院九十二年一月二十日訊問筆錄）；互核證人李仁貴、王
    乙景所證述之上開內容與告訴人所述情節大致相符，是告訴人所受前開傷害應係
    其與被告在前揭時、地相互拉扯所造成乙節，堪予認定。被告所辯其未與告訴人
    相互拉扯，亦不知告訴人如何受傷云云，顯係事後卸責之詞，尚不足採，本件事
    證明確，被告犯行洵堪認定，應依法論科。
二、核被告甲○○所為，係犯刑法第二百七十七條第一項之普通傷害罪。又本件係被
    告對家庭成員即告訴人乙○○故意實施身體上不法侵害之家庭暴力行為，且已成
    立刑法第二百七十七條之傷害罪，應屬家庭暴力防治法第二條第二項所稱之家庭
    暴力罪，併予敘明。原判決引用刑事訴訟法第四百四十九條第一項前段、第四百
    五十四條第二項，刑法第二百七十七條第一項、第四十二條第二項，罰金罰鍰提
    高標準條例第一條前段、第二條，逕以刑事簡易判決量處上訴人即被告罰金三千
    元，並諭知易服勞役之折算標準，其認事用法並無不當，量刑亦屬妥適，上訴人
    仍執上開辯詞否認犯罪，並指摘原判決不當，為無理由，應予駁回。
據上論斷，應依刑事訴訟法第四百五十五條之一第一項、第三項、第三百六十八條，
判決如主文。
本案經檢察官呂文忠到庭執行職務
中      華      民      國    九十二    年      三      月     十一     日
                                  臺灣士林地方法院刑事第二庭
                                    審判長法  官  杜  惠  錦
                                          法  官  李  昆  霖
                                          法  官  陳  章  榮
右正本證明與原本無異。
本判決不得上訴
                                          書記官  嚴  慧  萍
中      華      民      國    九十二    年      三      月     十七     日
附錄本案論罪科刑法條全文：
刑法第二百七十七條第一項：
  傷害人之身體或健康者，處三年以下有期徒刑，拘役或一千元以下罰金。


司法院資訊處製作；財團法人民間司法改革基金會備份。
